Minutes et répertoires du notaire Antoine II BELOT, 13 mai 1710 - 21 mars 1725 (étude II)
Archives nationales
- Minutes de Antoine II BELOT, 1710 - 21 mars 1725; MC/ET/II/365 - MC/ET/II/420
  - Minutes. 1713, janvier - 1713, mai, janvier 1713 - mai 1713; MC/ET/II/374
    - Contrat de mariage entre Pierre Pauchet, cocher, rue Saint-Merry et Marie-Madeleine Fagnier, fille de feu Pierre Fagnier, marchand de vin à Ay en Champagne, rue Simon Le Franc, 29 mai 1713; MC/ET/II/374
      contrat de mariage; Saint-Merri (rue); Simon-Le-Franc (rue); Pauchet, Pierre; Fagnier, Marie-Madeleine; Fagnier, Pierre; conducteur de véhicules; commerçant
    - Testament de Nicole Paris, rue de la Vieille Lanterne, ancienne Place aux Veaux, veuve de Antoine Petit, maître savetier, 31 mai 1713; MC/ET/II/374
      testament; Veaux (place aux); Paris, Nicole; Petit, Antoine; bottier
    - Contrat de mariage entre Jean-Baptiste Richart-Delamare, rue Vieille du Temple et Françoise Pellevé, fille de André Pellevé, peintre, rue Saint-Pierre-aux-Boeufs, 12 mai 1719; MC/ET/II/374
      contrat de mariage; Vieille-du-Temple (rue); Saint-Pierre-aux-Boeufs (rue); Richart-Delamare, Jean-Baptiste; Pellevé, Françoise; Pellevé, André; peintre
  - Minutes. 1713, juin - 1713, août, juin 1713 - août 1713; MC/ET/II/375
    - Delahaye (François) maître menuisier rue des Bons enfants § juré de la communauté, 14 octobre 1704; MC/ET/II/375
      Delahaye, François
    - Jaquot (Léonard) maçon rue Marimon § transport de droits, 5 juin 1713; MC/ET/II/375
      transport de droits; Jaquot, Léonard
    - Voisin (Charles) maître horloger rue Dauphine § obligation envers .., 9 juin 1713; MC/ET/II/375
      obligation; Voisin, Charles
    - Testament de Marie Forgeau, veuve de Jean Leconte, sieur du Roncenay, secrétaire de la chambre du roi, Roncenay près de l'Aigle en Normandie, 10 juin 1713; MC/ET/II/375
      testament; Forgeau, Marie; Leconte, Jean; secrétaire du roi (Ancien Régime); officier de la Chambre du roi (Ancien Régime)
    - Contrat de mariage entre Nicolas Maillard, commis à la Poste, hôtel de Soissons, et Marie-Angélique Lochon, fille de Pierre Lochon, maître graveur, rue Saint-Jacques-de-la-Boucherie, 13 juin 1713; MC/ET/II/375
      contrat de mariage; Soissons (hôtel de); Saint-Jacques-la-Boucherie (rue); Maillard, Nicolas; Lochon, Marie-Angélique; Lochon, Pierre; graveur
    - Bruel (Jacques) ébéniste § présent au mariage, 13 juin 1713; MC/ET/II/375
      contrat de mariage; Bruel, Jacques
    - Contrat de mariage entre Nicolas Maillard, commis à la poste, demeurant à l'hôtel de Soissons, fils de Charles Maillard, bourgeois de la ville de Mazarin, en Champagne, et de défunte Madeleine Jadin, et Marie-Angélique Lochon, majeure de vingt-cinq ans passés, fille de Pierre Lochon, maître graveur à Reims, dont elle dit avoir le consentement, et de Marie-Catherine Pocque, demeurant rue Saint-Jacques-de-la-Boucherie. Ont signé avec les parents et amis: Jacques Bruel, ébéniste, ami du futur époux, Louis Jogan, relieur, à cause de Jeanne-Geneviève Lochon, sa femme, tante paternelle de la future épouse, et Jean-Baptiste Bordeau, relieur, cousin germain paternel., 13 juin 1713; MC/ET/II/375
      Régime matrimonial: communauté. - Dot: 250 livres en argent comptant, meubles, linge et vêtements, le tout provenant des gains et épargnes de la future épouse. - Douaire: 100 livres.
      Documents du Minutier central concernant l'histoire de l'art (1700-1750), par Mireille Rambaud, tome II [études I à X, soit 2357 actes], Paris, Archives nationales, 1971, p. 328 (instrument de recherche imprimé dématérialisé, certaines notices sont plus détaillées dans la version intégrale accessible en ligne par la rubrique 'Autres instruments de recherche', voir contexte dans le Plan d’orientation général - Notaires de Paris, guides thématiques du Minutier).
    - Berzé (comté de) état des Titres de la terre de .. § Dépôt; cf. 1 juin 1713. Vente de .., 16 juin 1713; MC/ET/II/375
    - Contrat de mariage entre Pierre André Alexandre Nicolas Mellot, commis de monseigneur Voisin, ministre d'Etat, Versailles et Reine Rousseau, fille de Gabriel Rousseau (décédé), Versailles, 28 juin 1713; MC/ET/II/375
      contrat de mariage; Versailles (Yvelines); Mellot, Pierre-André-Alexandre-Nicolas; Rousseau, Reine; Rousseau, Gabriel
    - Contrat de mariage entre Marc-Antoine Druyer, ouvrier en ressorts de gainerie, rue Saint-Louis, près le Palais et Marguerite Courbes, fille de feu Cyprien Courbes, maître épinglier, rue de la Tannerie, 16 juillet 1713; MC/ET/II/375
      contrat de mariage; Saint-Louis (rue); Tannerie (rue de la); Druyer, Marc-Antoine; Courbes, Marguerite; Courbes, Cyprien
    - peintre, sculpteur et doreur (alloué), Jacques Turquan, rue Saint-Dominique, âgé de plus de trente ans § se met en qualité d'alloué, pour 18 mois, chez René Goulet, maître peintre, sculpteur et doreur. Nourri, logé, blanchi Moyennant 200 l., 23 juillet 1713; MC/ET/II/375
      Turquan, Jacques; Goulet, René
    - Goulet (René), maître peintre sculpteur et doreur, rue de la Pelleterie § prend un alloué, 23 juillet 1713; MC/ET/II/375
      Goulet, René
    - Contrat de mariage entre, François Besnard de la Chassetière, sieur des Brosses, gentilhomme de Madame, hôtel de Bruxelle, rue Dauphine et Louise-Catherine Gaillard, fille de Gabriel Gaillard, contrôleur général de la maison de feu le Prince, rue de Touraine, habituellement à Senlis, 5 août 1713; MC/ET/II/375
      contrat de mariage; Dauphine (rue); Touraine (rue de); Senlis (Oise); Besnard de la Chassetière, François; Gaillard, Louise-Catherine; Gaillard, Gabriel
    - Dépôt de testament de Guillaume Torchebeuf, contrôleur au bureau de la Rochelle (Charente), époux de Madeleine Durand, 9 août 1713; MC/ET/II/375
      testament; Torchebeuf, Guillaume
    - succession de Jean-Baptiste Guimier, entrepreneur de la fourniture des Invalides, hôtel des Invalides, 9 août 1713; MC/ET/II/375
      partage; Invalides (hôtel des); Guimier, Jean Baptiste; chef d'entreprise
    - Contrat de mariage entre Jacques Langlois, maçon, rue de la Tannerie et Charlotte-Marie de Courmaseul, fille de Louis de Courmaseul, manouvrier à Saint-Léonard en Normandie, rue de la Tannerie, 20 août 1713; MC/ET/II/375
      contrat de mariage; Tannerie (rue de la); Langlois, Jacques; Courmaseul, Charlotte-Marie de; Courmaseul, Louis de; maçon; journalier
    - Langlois (Jacques) maçon rue de la Tannerie § mariage, 20 août 1713; MC/ET/II/375
      contrat de mariage; Langlois, Jacques
    - Langlois (Barthélémy) maçon à Corneil § mariage de son fils à Paris, 20 août 1713; MC/ET/II/375
      contrat de mariage; Langlois, Barthélémy
    - CHASTELAIN (Isidore) architecte bourgeois de Paris rue de la Vieille-Monnaie § Obligation, 15 septembre 1713; MC/ET/II/375
      obligation; Chastelain, Isidore
    - CHASTELAIN (Isidore) architecte du roi et expert des bâtiments § Renonciation, 3 octobre 1713; MC/ET/II/375
      Chastelain, Isidore
    - Poirier (Jean François) fondeur demeurant dans le Temple § Prend un alloué, 8 octobre 1713; MC/ET/II/375
      Poirier, Jean François
    - Maziere (Antoine) maçon § quittance de sa femme, 3 novembre 1713; MC/ET/II/375
      quittance; Maziere, Antoine
    - Violette (Thomas) maçon rue Haute Vannerie § quittance au profit de .., 3 novembre 1713; MC/ET/II/375
      quittance; Violette, Thomas
    - Barrier (François Julien), marchand orfèvre, rue de la Vieille Joaillerie § Quittance, 21 novembre 1713; MC/ET/II/375
      quittance; Barrier, François Julien
    - Denisot (Jacques) ébéniste grand rue du fg Saint Antoine § obligation rapportée, 29 novembre 1713; MC/ET/II/375
      obligation; Denisot, Jacques
    - Certificat de notoriété du décès de Pierre Sainfray, mineur, aux dires de Nicolas Delespine, architecte juré des bâtiments du roi, demeurant rue de Cléry, et Antoine Demahault, notaire au Châtelet, demeurant rue Montmartre., 29 décembre 1713; MC/ET/II/375
      Documents du Minutier central concernant l'histoire de l'art (1700-1750), par Mireille Rambaud, tome II [études I à X, soit 2357 actes], Paris, Archives nationales, 1971, p. 61 (instrument de recherche imprimé dématérialisé, certaines notices sont plus détaillées dans la version intégrale accessible en ligne par la rubrique 'Autres instruments de recherche', voir contexte dans le Plan d’orientation général - Notaires de Paris, guides thématiques du Minutier).
    - Pochard (Charles François) maître fondeur § quittance de remboursement de sa veuve, 31 décembre 1713; MC/ET/II/375
      quittance; Pochard, Charles François
  - Minutes. 1713, septembre - 1713, décembre, septembre 1713 - décembre 1713; MC/ET/II/376
    - Contrat de mariage entre Jean Faucher, tailleur d'habits, rue de Buci et Marianne Dubois, fille de François Dubois,ancien officier du feu Prince, abbaye Saint-Germain-des-Prés, 6 septembre 1713; MC/ET/II/376
      contrat de mariage; Buci (rue de); Faucher, Jean; Dubois, Marianne; Dubois, François; tailleur d'habits
    - Testament de Edme Chenau, aubergiste, rue Saint-Christophe, 8 septembre 1713; MC/ET/II/376
      testament; Saint-Christophe (rue); Chenau, Edme; hôtelier
    - inventaire après décès de Toussaint Bocard, fauconnier du roi, rue du Basfroy et Geneviève Dubois sa femme, 2 octobre 1713; MC/ET/II/376
      inventaire après décès; Bocard, Toussaint; Dubois, Geneviève
    - Inventaire après décès de Geneviève Dubois et son époux Toussaint Bocard, fauconnier du roi, 2 octobre 1713; MC/ET/II/376
      inventaire après décès; Dubois, Geneviève; Bocard, Toussaint
    - testament de Marie Mathieu, grande rue du Faubourg Saint-Antoine, veuve de Jean Beauveau, marchand de drap à Châtillon en Bourgogne, 17 novembre 1713; MC/ET/II/376
      testament; Faubourg-Saint-Antoine (rue du); Mathieu, Marie; Beauveau, Jean; commerçant
    - Comparution, dépôt de six pièces concernant le collège de Montaigu., 18 novembre 1713; MC/ET/II/376
      Collèges et professeurs, XVIIIe siècle (95 actes), par Claire Béchu, 1986-1996 (fichier papier entièrement dématérialisé; voir contexte dans le Plan d’orientation général - Notaires de Paris, guides thématiques du Minutier).
      Date de création de la notice: 2006
      comparution
    - Succession de Jean Barré, 30 novembre 1713; MC/ET/II/376
      partage; Barré, Jean
    - Succession de Pierre Barré, maître ferrandinier, et fort de la Halle aux draps, veuf en secondes noces de Marguerite Bluet, 30 novembre 1713; MC/ET/II/376
      partage; Barré, Pierre; Bluet, Marguerite
    - Inventaire après décès de Pierre Richardon, marchand teinturier, rue Saint-Louis, époux de Charlotte Larousse, 1er décembre 1713; MC/ET/II/376
      inventaire après décès; Saint-Louis (rue); Richardon, Pierre; Larousse, Charlotte; commerçant; teinturier blanchisseur
    - Daigne (Edme) maître maçon à Chaumont en Bassigny § mariage de sa fille, 1er décembre 1713; MC/ET/II/376
      contrat de mariage; Daigne, Edme
    - Contrat de mariage entre Jean Champagne, compagnon maçon, Passy près Paris et Philippe Daigney, fille de Edme Daigney (décédé), maître maçon, Chaumont en Bassigny, Passy, 1er décembre 1713; MC/ET/II/376
      contrat de mariage; Passy (ancienne commune); Champagne, Jean; Daigney, Philippe; Daigney, Edme; maçon; maçon
    - Contrat de mariage entre François Nolland, maître savetier, rue de la Grande-Truanderie et Marie Lelong, fille de Nicolas Lelong, maître tisserand, rue de Gesvres, 2 décembre 1713; MC/ET/II/376
      contrat de mariage; Grande-Truanderie (rue de la); Gesvres (rue de); Nolland, François; Lelong, Marie; Lelong, Nicolas; bottier; tisserand
    - Contrat de mariage entre François Depille, doreur, rue Jean-de-l'Epine et Louise Hachette,fille de Rémy Hachette (décédé), prévôt de Pontpoint près de Senlis, rue de Gesvres, 21 décembre 1713; MC/ET/II/376
      contrat de mariage; Gesvres (rue de); Jean-de-l'Epine (rue); Depille, François; Hachette, Louise; Hachette, Rémy; décorateur; prévôt (Ancien Régime)
    - De Pille (Marin) maître doreur place de Grève frère du marié, 21 décembre 1713; MC/ET/II/376
      De Pille, Marin
    - Depille (François) doreur rue Jean de Lespine § mariage, 21 décembre 1713; MC/ET/II/376
      contrat de mariage; Depille, François
    - Inventaire après décès de Mathieu-Michel Martin, marchand épicier, rue des Nonaindières, au coin de la rue de la Mortellerie, et sa femme Jeanne Dumangeau, 22 décembre 1713; MC/ET/II/376
      inventaire après décès; Nonnains-d'Hyères (rue des); Martin, Mathieu-Michel; Dumangeau, Jeanne; commerçant; commerçant
    - Inventaire après décès de Jeanne Dumangeau et son époux Mathieu-Michel Martin, 22 décembre 1713; MC/ET/II/376
      inventaire après décès; Dumangeau, Jeanne; Martin, Mathieu-Michel
    - Inventaire après décès de Jean-Baptiste Guillemel, garçon cabaretier, rue de la Haute-Vannerie, veuf de Jeanne Houlier, 23 décembre 1713; MC/ET/II/376
      inventaire après décès; Vannerie (rue de la); Guillemel, Jean-Baptiste; Houllier, Jeanne; restaurateur
  - Minutes. 1714, janvier - 1714, février, janvier 1714 - février 1714; MC/ET/II/377
    - Testament de Anne Chevalier, fille majeure, rue Saint-Jacques-de-la-Boucherie, 11 janvier 1714; MC/ET/II/377
      testament; Saint-Jacques-la-Boucherie (rue); Chevalier, Anne
    - Lequin (Jacques), marchand orfèvre, quai Pelletier § Transport de bail, 16 janvier 1714; MC/ET/II/377
      Lequin, Jacques
    - Guesdon (Jean), marchand orfèvre joaillier, rue de Gesvres § Transport de bail, 16 janvier 1714; MC/ET/II/377
      Guesdon, Jean
    - Delarue (Nicolas) maître potier d'étain § quittance de sa femme, 17 janvier 1714; MC/ET/II/377
      quittance; Delarue, Nicolas
    - Legaré (Gilles), marchand joaillier, rue des Incurables § Quittance de sa veuve, 19 janvier 1714; MC/ET/II/377
      quittance; Legaré, Gilles
    - Succession de Gratien Pinel, maître et marchand peaussier, rue de Buci, époux de Edmée Juvenelle, 22 janvier 1714; MC/ET/II/377
      partage; Buci (rue de); Pinel, Gratien; Juvenelle, Edmée; commerçant
    - Contrat de mariage entre Jacques Poiré, marchand épicier, rue Saint-Denis et Marie-Jeanne Potel, fille de Robert Potel (décédé), receveur de Givray, rue de la Cossonnerie, 24 janvier 1714; MC/ET/II/377
      contrat de mariage; Saint-Denis (rue); Cossonnerie (rue de la); Poiré, Jacques; Potel, Marie-Jeanne; Potel, Robert; commerçant; commerçant; trésorier
    - Darras (Guillaume) horloger à Paris § présent au mariage, 24 janvier 1714; MC/ET/II/377
      contrat de mariage; Darras, Guillaume
    - Martin (Claude) maître brodeur § Présent au mariage, 24 janvier 1714; MC/ET/II/377
      contrat de mariage; Martin, Claude
    - Loudier (Pierre) marchand joaillier lapidaire § présent au mariage, 24 janvier 1714; MC/ET/II/377
      contrat de mariage; Loudier, Pierre
    - Guitton (Jacques) marchand tapissier rue du fg Saint-Antoine § remboursement 2 actes à cette date, 25 janvier 1714; MC/ET/II/377
      Guitton, Jacques
    - Legaré (Gilles) marchand joaillier rue des Incurables § Remboursement, 31 janvier 1714; MC/ET/II/377
      Legaré, Gilles
    - Mercier (Hugues), peintre, quai Pelletier § remboursement, 31 janvier 1714; MC/ET/II/377
      Mercier, Hugues
    - Delespine (Jacinthe), maître peintre marchand de toutes sortes de peinture, rue Darnétal § Bail par .., 31 janvier 1714; MC/ET/II/377
      bail; Delespine, Jacinthe
    - Guitton (Jacques) marchand tapissier grand'rue du faub. Saint-Antoine § Vente et abandon du fond à son fils avec les marchandises estimé - 42.000 l.; Abandonnement., 2 février 1714; MC/ET/II/377
      acte de vente; Guitton, Jacques
    - Guitton (Jacques) marchand tapissier grand'rue du faub. Saint-Antoine § achète et reçoit le fond de son père (plusieurs clauses), 2 février 1714; MC/ET/II/377
    - Testament de Isaac Dublé, marchand joaillier, quai Neuf, époux de Elisabeth Huau, 7 février 1714; MC/ET/II/377
      testament; Neuf (quai); Dublé, Isaac; Huau, Elisabeth; commerçant; orfèvre
    - Duble (Isaac) marchand joaillier sur le Quai Neuf § testament, 7 février 1714; MC/ET/II/377
      testament; Duble, Isaac
    - Contrat d'apprentissage pour six ans, entre Jean-Baptiste Millot, graveur sur bois, demeurant rue Saint-Sauveur, et Alain Mascer, maître peigner-tabletier, demeurant rue de la Vannerie, au profit de Nicolas Millot, fils du comparant, âgé de dix-huit ans, sans denier débourser de part ni d'autre. L'apprenti sera logé, nourri, et son gros linge sera blanchi., 7 février 1714; MC/ET/II/377
      Documents du Minutier central concernant l'histoire de l'art (1700-1750), par Mireille Rambaud, tome II [études I à X, soit 2357 actes], Paris, Archives nationales, 1971, p. 341 (instrument de recherche imprimé dématérialisé, certaines notices sont plus détaillées dans la version intégrale accessible en ligne par la rubrique 'Autres instruments de recherche', voir contexte dans le Plan d’orientation général - Notaires de Paris, guides thématiques du Minutier).
    - Inventaire après décès de Germain Pleumorel, peintre, rue du Temple, 8 février 1714; MC/ET/II/377
      inventaire après décès; Temple (rue du); Pleumorel, Germain; peintre
    - tapissier (apprentissage) § Pierre Silvestre de Clairefontaine, maçon, met son fils Pierre Louis, âgé de 15 ans, pour trois ans, en qualité d'aloué, chez Georges Petit marchand tapissier, sur le Pont Neuf. Logé, nourri, blanchi par son père. S.d.d., 10 février 1714; MC/ET/II/377
    - Contrat de mariage entre Léger Pointel, bourgeois de Paris, rue de l'Université et Gabrielle Lepan, fille de Guillaume Lepan (décédé), marchand boucher, rue Montorgueil, 11 février 1714; MC/ET/II/377
      contrat de mariage; Université (rue de l'); Montorgueil (rue); Pointel, Léger; Lepan, Gabrielle; Lepan, Guillaume; boucher
    - Inventaire apès décès de Isaac Dublé, marchand joaillier, quai Neuf, époux de Elisabeth Huau, 17 février 1714; MC/ET/II/377
      inventaire après décès; Neuf (quai); Dublé, Isaac; Huau, Elisabeth; commerçant; orfèvre
    - Gambier (M.), marchand orfèvre § Alloué de Dubled, joaillier, 17 février 1714; MC/ET/II/377
      contrat de travail; Gambier, sieur; Dubled, M.
    - Belliard (Louis), marchand orfèvre, rue du Harlay § Estime des bijoux, 17 février 1714; MC/ET/II/377
      Belliard, Louis
    - Gerbelin horloger § pendule faite par ..; Inventaire après décès d'Isaac Dubled, 17 février 1714; MC/ET/II/377
      inventaire
    - Agard (François) lapidaire et marchand joaillier sur le pont au changes § estime les bijoux, 17 février 1714; MC/ET/II/377
      Agard, François
    - Du Bled (Isaac) marchand joaillier sur le quai neuf § inventaire après son décès, 17 février 1714; MC/ET/II/377
      inventaire; Du Bled, Isaac
    - Duble (Claude) marchand joaillier sur le Pont au change tuteur des mineurs Dubled, 17 février 1714; MC/ET/II/377
      Duble, Claude
    - Anfroy (Vincent) maître brodeur rue de l'Arbre Sec § Remboursement, 20 février 1714; MC/ET/II/377
      Anfroy, Vincent
    - Gibert (Louis) maître brodeur rue de Bourbon § remboursement, 20 février 1714; MC/ET/II/377
      Gibert, Louis
    - Corniquet (François) maître brodeur rue Thévenot § remboursement de sa veuve, 20 février 1714; MC/ET/II/377
      Corniquet, François
    - Martin (Claude) maître brodeur rue de la Croix § Vente, 22 février 1714; MC/ET/II/377
      acte de vente; Martin, Claude
    - Robert (Marin), marchand joaillier, sur le petit pont § Quittance de remboursement, 24 février 1714; MC/ET/II/377
      quittance; Robert, Marin
    - Contrat de mariage entre Jacques Jonammyn, chirurgien juré du roi, Brie-Comte-Robert et Marie-Madeleine Saubert, fille de François Saubert (décédé), Ile de Notre-Dame, 27 février 1714; MC/ET/II/377
      contrat de mariage; Brie-Comte-Robert (Seine-et-Marne); Notre-Dame (île); Jonammyn, Jacques; Saubert, Marie-Madeleine; Saubert, François; chirurgien
  - Minutes. 1714, mars - 1714, avril, mars 1714 - avril 1714; MC/ET/II/378
    - Pecoul (Antoine), maître menuisier, son fils est mis en apprentissage, 13 mars 1714; MC/ET/II/378
      contrat d'apprentissage; Pecoul, Antoine
    - Martin (Claude) maître brodeur rue de la Croix § quittance, 16 mars 1714; MC/ET/II/378
      quittance; Martin, Claude
    - Leriche (René), orfèvre, quai de l'Horloge § Désistement de plainte faite contre lui par G. Lamarre, barbier, à cause des mauvais traitements faits par Leriche contre le garçon de boutique du barbier., 22 mars 1714; MC/ET/II/378
      renonciation; Leriche, René
    - Inventaire après décès de Claude-Elisabeth Leroux-Delessard, femme de Jean-Baptiste Notin, chirurgien des armées du roi, 27 mars 1714; MC/ET/II/378
      inventaire après décès; Leroux-Delessard, Claude-Elisabeth; Notin, Jean-Baptiste; chirurgien
    - Contrat de mariage entre Jean-Baptiste Notin, chirurgien major d'un régiment de cavalerie, rue Saint-Roch et Michelle Godet, fille de Jean Godet, ancien aide du Gobelet de madame la Dauphine, rue de l'Echelle, 7 avril 1714; MC/ET/II/378
      contrat de mariage; Saint-Roch (rue); Echelle (rue de l'); Notin, Jean-Baptiste; Godet, Michelle; Godet, Jean; chirurgien
    - Contrat de mariage entre Antoine-François Roger, commis, rue de la Vieille-Monnaie et Marguerite Lefebvre, fille de Claude Lefebvre (décédé), marchand bourgeois de Paris, rue de Gesvres, 10 avril 1714; MC/ET/II/378
      contrat de mariage; Vieille-Monnaie (rue de la); Gesvres (rue de); Roger, Antoine-François; Lefebvre, Marguerite; Lefebvre, Claude; commerçant
    - Roger (Antoine) maître tapissier à Tonnerre § mariage de son fils, 10 avril 1714; MC/ET/II/378
      contrat de mariage; Roger, Antoine
    - Grognet (Alain) ciseleur rue de la Tannerie § présent au mariage, 10 avril 1714; MC/ET/II/378
      contrat de mariage; Grognet, Alain
    - Sergent (Pierre Claude) Cizeleur rue de la Savonnerie § Présent au mariage, 10 avril 1714; MC/ET/II/378
      contrat de mariage; Sergent, Pierre Claude
    - Forestier (Alexandre), marchand orfèvre § Remboursement de sa veuve, 13 avril 1714; MC/ET/II/378
      indemnité; Forestier, Alexandre
    - Martin (Claude) maître brodeur rue de la Croix § quittance, 17 avril 1714; MC/ET/II/378
    - testament de Antoine Guilbert, contrôleur de la recette des aides au port Saint-Paul, demeurant sur une des ailes du pont Marie, 18 avril 1714; MC/ET/II/378
      testament; Marie (pont); Guilbert, Antoine
    - Contrat de mariage entre François Graindorge, officier d'artillerie, Haguenau près de Strasbourg et Geneviève Besnard, fille de feu Jean Besnard, conseiller du roi, notaire au Châtelet, rue de la Grande-Truanderie, 18 avril 1714; MC/ET/II/378
      contrat de mariage; Grande-Truanderie (rue de la); Graindorge, François; Besnard, Geneviève; Besnard, Jean; notaire
    - Contrat de mariage entre Jean Trochu, maçon, rue de la Tannerie, et Madeleine Huby, fille de Gilles Huby (décédé), laboureur à Fourneau, rue des Ecrivains, 20 avril 1714; MC/ET/II/378
      contrat de mariage; Tannerie (rue de la); Ecrivains (rue des); Trochu, Jean; Huby, Madeleine; Huby, Gilles; maçon; agriculteur
    - Trochu (Jean) maçon rue de la Tannerie § mariage, 20 avril 1714; MC/ET/II/378
      contrat de mariage; Trochu, Jean
    - succession de François Lucquet, bourgeois de Paris, époux de Palteau, 22 avril 1714; MC/ET/II/378
      partage; Lucquet, François; Palteau
    - Contrat de mariage entre Etienne-Benjamin Deschauffours, ancien officier d'infanterie, rue des Cordiers et Louise Panée (ou Pavée),veuve de Etienne Guibert, écuyer, conseiller du roi en l'élection du Mans, rue des Cordiers, 23 avril 1714; MC/ET/II/378
      contrat de mariage; Cordiers (rue des); Deschauffours, Etienne-Benjamin; Panée, Louise; Guibert, Etienne
    - Amet (Christophe) maçon rue Beaubourg § remboursement, 25 avril 1714; MC/ET/II/378
      Amet, Christophe
  - Minutes. 1714, mai - 1714, juillet, mai 1714 - juillet 1714; MC/ET/II/379